臺灣高等法院民事裁定
109年度勞聲字第88號
聲  請  人  姜榮昇  
相  對  人  璞漢公寓大廈管理維護股份有限公司


法定代理人  林瑞山  
上列當事人間聲請再審事件，聲請人對於中華民國109年3月31日
臺灣臺北地方法院109年度勞聲再字第6號裁定，提起抗告（本院
109年度勞抗字第44號），並聲請訴訟救助，本院裁定如下：
    主  文
聲請駁回。
    理  由
一、按當事人因無資力支出訴訟費用而聲請訴訟救助者，關於無
    資力支出訴訟費用之事由，應提出可使法院信其主張為真實
    並能即時調查之證據，以釋明之，此觀民事訴訟法第109條
    第2項、第284條規定自明。所謂無資力支出訴訟費用，係指
    窘於生活，且缺乏經濟信用，並無籌措款項以支出訴訟費用
    之信用技能者而言（最高法院43年台抗字第152號民事判決
    先例意旨同此見解）。又法院調查聲請人是否無資力支出訴
    訟費用，專就聲請人提出之證據為之，如聲請人未提出證據
    ，或依其提出之證據，未能信其無資力支出訴訟費用之主張
    為真實，即應將其聲請駁回，並無派員調查之必要（最高法
    院108年台抗字第433號民事裁定意旨同此見解）。
二、本件聲請人不服原法院民國（下同）109年3月31日109年度
    勞聲再字第6號裁定，提起抗告，聲請人雖以其生活困難，
    目前無業、無收入，且無固定資產為由，聲請訴訟救助，並
    提出107年度綜合所得稅各類所得資料清單、勞工保險被保
    險人投保資料表、全國財產稅總歸戶財產查詢清單等為憑。
    惟依聲請人所提前開資料所示，聲請人名下固無財產，惟其
    於107年度仍有所得新臺幣（下同）29,330元，且已於100年
    2月14日領取勞工保險老年一次給付656,716元，此有勞動部
    勞工保險局109年5月26日保普老字第10910112980號函附卷
    可稽（見本院卷第29頁）；聲請人復未就其究有何窘於生活
    、缺乏經濟信用，無籌措款項支出訴訟費用之信用技能等項
    ，提出能即時調查之證據資料以為釋明；亦未釋明其提起本
    件聲請，符合勞動事件法第14條第1項所定「勞工符合社會
    救助法規定之低收入戶、中低收入戶，或符合特殊境遇家庭
    扶助條例第4條第1項之特殊境遇家庭」之要件，而視為其無
    資力支出訴訟費用。揆諸前揭說明，聲請人之聲請自有未合
    ，不應准許。
三、據上論結，本件聲請為無理由，爰裁定如主文所示。
中　　華　　民　　國　　109 　年　　5 　　月　　29　　日
                  勞動法庭   
                      審判長法  官   黃嘉烈
　　　　　　　　　　　　　　法  官   陳筱蓉
　　　　　　　　　　　　　　法  官   高明德
正本係照原本作成。
如不服本裁定，應於收受送達後10日內向本院提出抗告狀，並應
繳納抗告費新臺幣１千元。
中　　華　　民　　國　　109 　年　　5 　　月　　29　　日

　　　　　　　　　　　　　　書記官   郭彥琪